---
title: "Final INF105"
author: "BANATTE Kluge Yvens - BA200051, LAUTURE Jonathan Ken-Jerry - LA184701"
date: "2024-02-01"
output: word_document
---

```{r setup, include=FALSE}
knitr::opts_chunk$set(echo = TRUE)
```
## (1) Intérêt du modèle

Dans la compréhension de l’évolution ou de la tendance d’un phénomène, il s’avérera nécessaire d’explorer ses différents facteurs causaux pour pouvoir le mieux cerner. Puis, dans une perspective à long terme, il est important de réaliser des prévisions. Dans cette optique, il convient de mettre en relation quatre (4) variables macroéconomiques : l'inflation, le taux de change, l'importation et l'exportation. Dans ce cas-ci, l’objectif est de voir comment l’inflation, en tant que variable endogène ou réponse, est influencée par les trois (3) variables : le taux de change, l'importation et l'exportation, en tant que variables explicatives ou exogènes.

## Downloading data from an API 

```{r data}
library(wbstats)
library(reshape)
library(reshape,warn.conflicts = FALSE)
library(dplyr,warn.conflicts = FALSE)
inflation=wbsearch("inflation,consumerprices(annual%)")
taux_change=wbsearch("official exchange rate,period average")
import=wbsearch("imports Merchandise,Customs,current US$,millions")
export=wbsearch("Merchandise exports (current US$)")
download=wb(country ="HTI",
            indicator = c("FP.CPI.TOTL.ZG", 
                          "DPANUSLCU",
                          "DMGSRMRCHNSCD",
                          "TX.VAL.MRCH.CD.WT"), startdate = 1993, enddate = 2013)
long=dplyr::select(download,date,indicator,country,value)
temp=melt(long,id=c("date","indicator","country"))
data=cast(temp, country+date~indicator)
names(data)
y=data$`Inflation, consumer prices (annual %)`
x1=data$`Official exchange rate, LCU per USD, period average,,`
x2=data$`Imports Merchandise, Customs, current US$, millions, not seas. adj.`
x3=data$`Merchandise exports (current US$)`
```

##(2) Nuage de points ajusté à une droite de régression linéaire

```{r }
plot(x1,y,ylab="inflation",xlab="taux de change")
cor(x1,y)
abline(lm(y~x1))
```

```{r }
plot(x2,y,ylab="inflation",xlab="importation")
cor(x2,y)
abline(lm(y~x2))
```

```{r }
plot(x3,y,ylab="inflation",xlab="exportation")
cor(x3,y)
abline(lm(y~x3))
```

## (3) Tableau des résultats de la régression linéaire multiple

```{r }
modele=lm(y~x1+x2+x3)
summary(modele)
resultat_reg=summary(modele)
resultat_reg
resultat_reg$coefficients
resultat_reg$coefficients[,1]
resultat_reg$coefficients[,4]
resultat_reg$adj.r.squared
resultat_reg$fstatistic
resultat_reg$fstatistic[1]
coefficients=c(2.133345e+01,  3.801376e-01,  2.290677e-03, -5.674661e-08)
prob_test_student=c(0.0007083467, 0.2294093349, 0.6521316069, 0.0251056384)
R2_ajuste=c(0.4577045)
Fstat.=0.4577045
p_value=c(0.003638)
tableau_resultats=cbind(coefficients,prob_test_student,R2_ajuste,p_value)

```

## (4) Graphique en nuage de points ajusté à une droite de régression linéaire établissant le lien entre les résidus (erreurs) et les valeurs estimées (fitted values) 

```{r }
modele$residuals
residuals=modele$residuals
residuals
modele$fitted.values
fitted.values=modele$fitted.values
fitted.values
plot(residuals,fitted.values)
```

## (5) Commentaire :

Les points qui forment le diagramme de dispersion sont très éloignés. Les erreurs sont donc importantes. Par conséquent, avec le modèle de régression linéaire, les valeurs du taux de change, de l’importation et de l’exportation ne permettront pas de mieux prédire l’inflation, c'est-à-dire le niveau général des prix en Haïti, de 1993 à 2013.

